臺灣高雄地方法院刑事判決　　　　　　　 94年度易字第737號
公　訴　人　臺灣高雄地方法院檢察署檢察官
被　　　告　丁○○
被　　　告　己○○
上列被告因竊盜案件，經檢察官提起公訴（93年度偵字第20997
號），本院判決如下：
    主  文
丁○○共同竊盜，累犯，處有期徒刑參月，如易科罰金，以參佰
元折算壹日。
己○○共同竊盜，處有期徒刑貳月，如易科罰金，以參佰元折算
壹日。
    事  實
一、丁○○前於民國90年間，因遺棄屍體案件，經臺灣高等法院
    高雄分院以90年度少連上重更(一)字第2 號判決有期徒刑2 年
    確定，甫於92年12月7 日因假釋期滿視為執行完畢。詎其仍
    不知誡慎，與己○○於擔任「芊宏清潔社」員工期間，共同
    意圖為自己不法之所有，於93年9月14日凌晨1時45分許，先
    以行動電話電召「澄清湖交通企業有限公司」所屬車號不詳
    之計程車至高雄市○○區○○里○○○路310號「國光客運
    洗車場」之工作地點，旋於同日凌晨2時許，共同徒手竊取
    「芊宏清潔社」所有之洗車精、皮革油及鋼圈精等物品，並
    將之搬運至上開計程車內，時另一員工乙○○在場見丁○○
    、己○○竊取上開物品，竟亦共同竊盜之犯意聯絡，應丁○○、己○○之要求而協助搬運上開物品上車，3 人前後共竊
    取洗車精8 桶、皮革油4 桶及鋼圈精1 桶，己○○隨即搭乘
    該車離去，丁○○則嗣後於同日凌晨3 時30分許騎乘機車離
    去，嗣於同月17日上午10時許，乙○○將上情告知「芊宏清
    潔社」實際負責人丙○○，始報警循線查獲，並知悉上情。
二、案經丙○○訴由高雄市政府警察局三民第一分局報請臺灣高
    雄地方法院檢察署檢察官偵查起訴。
    理  由
壹、程序部分：
    按被告以外之人於審判外之陳述，雖不符前4 條（指刑事訴
    訟法第159 條之1 至第159 條之4）之 規定，而經當事人於
    審判程序同意作為證據，法院審酌該言詞陳述或書面陳述作
    成時之情況，認為適當者，亦得為證據，刑事訴訟法第159
    條之5 第1 項定有明文。本案被告丁○○、己○○對於告訴
    人丙○○於警詢中所為之陳述及證人乙○○於警詢及偵查中
    所為之陳述，於本院審理時均明確表示：不爭執證據能力，
    並同意作為本案之證據等語（本院卷第27頁參照），且本院
    審酌上開證人於警詢中所為陳述作成時之狀況，認為適當，
    依刑事訴訟法第159條之5第1項之規定，認為係傳聞法則之
    例外，應有證據能力。
貳、實體方面：
一、訊據被告丁○○、己○○固均坦承曾任職於「芊宏清潔社」
    ，負責在「國光客運洗車場」擔任車輛清洗工作，而於93年
    9 月14日凌晨0 時30分許，渠等2 人曾一同騎乘機車至「國
    光客運洗車場」上班之事實，惟均矢口否認有何竊盜之犯行
    ，被告丁○○辯稱：伊並沒有偷東西，可能是伊不願意幫乙○○墊付交保及醫療費用，且丙○○以為係伊教唆己○○及
    乙○○一起離職，所以就一起誣指伊竊盜；伊當天並沒有打
    電話叫計程車，伊當天下班時是與己○○一同騎乘機車離開
    云云，被告己○○則辯稱：伊並沒有偷東西，是丁○○打電
    話要伊去派出所製作筆錄時，伊才知道有物品失竊之事，伊
    當天下班時係與丁○○一同騎乘機車離開云云。經查：
    (一)「芊宏清潔社」自93年7 月1 日起迄94年6 月30日止，向
      「國光汽車客運股份有限公司高雄車站責任服務中心」承
      攬「國光客運洗車場」之車輛清潔工作，且被告丁○○及
      己○○分別自92年8 月1 日及93年2 月間起迄93年9 月15
      日止，任職於「芊宏清潔社」，負責在「國光客運洗車場
      」擔任車輛清洗工作，而渠等2 人於93年9 月14日凌晨0
      時30分許至同日凌晨2 、3 時許，曾一同至「國光客運洗
      車場」上班等情，業據被告2 人自承不諱，核與證人乙○○於偵查中所證稱之情節相符（偵卷第11、32頁參照），
      亦與證人戊○○於本院審理中所證述一致（本院卷第157
      頁參照），復有高雄縣政府營利事業登記證1 紙、清潔承
      攬契約書1份 、打卡記錄表1 紙及扣繳憑單2 紙在卷可據
      （偵卷第70頁、本院卷第47至55頁參照）。又「芊宏清潔
      社」於93年9 月14日凌晨2 時許，在「國光客運洗車場」
      經清點發現失竊洗車精8 桶、皮革油4 桶及鋼圈精1 桶等
      情，亦經告訴人丙○○於警詢及本院審理中證述綦詳（警
      卷第8 頁、本院卷第112 、113 頁參照），並有銷貨明細
      表1 份在卷可稽（本院卷第123 至125 頁參照），均堪信
      為真實。
    (二)再被告丁○○、己○○於93年9 月14日凌晨2 時許，在「
      國光客運洗車場」共同竊取「芊宏清潔社」所有之洗車精
      8 桶、皮革油4 桶及鋼圈精1 桶，渠等2 人並要求證人乙○○幫忙搬運，待上開物品均搬運至丁○○所電召之計程
      車後，己○○隨即搭乘該計程車離去，丁○○則嗣後於同
      日凌晨3 時30分許騎乘機車離去一節，業經證人乙○○於
      警詢、偵查及本院審理時結證稱：伊於94年9 月14日凌晨
      2 時許，目睹放在放置於國光客運洗車場辦公室內的洗車
      精8 桶、皮革油4 桶及鋼圈精1 桶，被丁○○及己○○所
      竊取；當天本來是戊○○與伊一同上班，後來約凌晨0 時
      許，丁○○及己○○就一同騎車前來洗車場，約1 點半時
      ，丁○○叫戊○○先回去，己○○並叫伊去巡邏一下，看
      戊○○是否已經離開，約2 點半左右，丁○○及己○○開
      始搬東西，她們用兩隻手搬，一次搬運1 桶，搬到丁○○
      所叫來不詳車號之計程車內及後行李箱，共搬了13桶，前
      後大約搬運了1 小時，然後己○○就坐該部計程車離開，
      丁○○則於1 個小時後約3 點半才離開，之後一直到4 點
      時，戊○○才又回來上班；己○○有要伊不能告訴別人上
      情，如果講出去的話，就要伊試試看；伊有幫忙搬運1 桶
      上計程車，是丁○○及己○○要伊幫忙搬運等語明確（警
      卷第9 頁、偵卷第32、33頁、本院卷第91至93、95、97、
      98、103 、105 至108 、110 、118 頁參照），且證人乙○○就被告2 人竊取洗車精等物品一節，始終證述一致。
    (三)復本案於偵查時，經檢察官函詢和信電信股份有限公司，
      關於被告丁○○所有之行動電話門號0000000000號於93年
      9月14日之通聯記錄，記錄中顯示上開丁○○所有之門號
      ，確曾於該日凌晨1時45分許，撥出1通電話至「澄清湖交
      通企業有限公司」（電話號碼：00-0000000號），通話時
      間約40秒，而上開公司係經營計程車派車業務等情，有門
      號0000000000號通聯記錄1份、中華電信股份有限公司臺
      灣南區電信分公司94年2 月3 日南行三字第0940000081號
      函1 紙及澄清湖交通企業有限公司94年2 月22日函1 紙附
      卷可參（偵卷第58、73、76頁參照），亦足佐證人乙○○
      所證述被告丁○○確於94年9 月14日凌晨電召計程車搬運
      其與被告己○○所竊得之物品一節，尚非憑空虛構。
    (四)又證人戊○○於本院審理時結證：伊於94年9月13日晚上9
      點多去頂丁○○的班，一直工作到隔日凌晨1點多才離開
      ，原本該時段應該是丁○○與乙○○一起上班；伊會在凌
      晨1點多時先離開，是因為丁○○自己過來洗車場，並要
      伊先回去休息，待4點時再來上班；伊不知道丁○○為什
      麼要伊先回去休息，因為丁○○是班長，她要伊作什麼，
      伊就作什麼等語無訛（本院卷第157 頁參照），證人戊○○證述此部份情節，經核與證人乙○○所證述相符。是被
      告2 人此部份行為顯與一般常情有異，顯見被告2 人為避
      免其他員工發現其竊盜犯行，故先藉故要證人戊○○回去
      休息而將戊○○支開，待確定戊○○離開後，再開始竊取
      上開失竊物品等情甚明。
    (五)綜上所述，被告丁○○、己○○確曾於上開時地竊取「芊
      宏清潔社」所有之物品，其上開所辯，無非事後卸責之詞
      ，均不足採信。是本件事證明確，被告2 人共同竊盜犯行
      洵堪認定，應依法論科。
二、核被告2 人所為，均犯刑法第320 條第1 項之竊盜罪。被告
    2 人及證人乙○○就上開犯行間，有犯意之聯絡及行為之分
    擔，均為共同正犯。查被告丁○○前於90年間，因遺棄屍體
    案件，經臺灣高等法院高雄分院以90年度少連上重更(一)字第
    2 號判決有期徒刑2 年確定，甫於92年12月7 日因假釋期滿
    視為執行完畢之事實，有臺灣高等法院被告前案紀錄表及本
    院被告院內索引卡紀錄表各1 份在卷可按，其受有期徒刑執
    行完畢，5 年內再犯本件最重本刑為有期徒刑以上之罪，為
    累犯，應依刑法第47條之規定加重其刑。爰審酌被告2 人為
    貪圖財物，竟竊取他人財物，侵害他人財產安全，且犯後均
    猶飾詞否認，犯後態度難認良好，惟念及竊得之財物價值共
    計約17,000元，侵害程度尚非重大，並斟酌被告己○○未曾
    犯有期徒刑以上之罪，素行尚稱良好等一切情狀，分別量處
    如主文所示之刑，並均諭知易科罰金之折算標準，以資懲戒
    。
據上論斷，依刑事訴訟法第299條第1項，刑法第28條、第320 條
第1項、第47條、第41條第1項前段，罰金罰鍰提高標準條例第1
條前段、第2條，判決如主文。
本案經檢察官甲○○到庭執行職務。
中　　華　　民　　國　　94　　年　　11　　月　　29　　日
    　　　　　　　　　  刑事第四庭審判長法  官  郭玫利
                                        法  官  陳明呈
                                        法  官  陳振嘉
如不服本判決，應於收受送達後10日內向本院提出上訴書狀。
以上正本證明與原本無異。
中　　華　　民　　國　　94　　年　　11　　月　　29　　日
                                        書記官  顏宗貝
論罪科刑法條：
刑法第320條第1項：
意圖為自己或第三人不法之所有，而竊取他人之動產者，為竊盜
罪，處5年以下有期徒刑、拘役或5百元以下罰金。
